【裁判字號】    94,抗,755
【裁判日期】    950103
【裁判案由】    賭博
【裁判全文】
臺灣高等法院臺中分院刑事裁定           94年度抗字第755號
抗  告  人
即  被  告  甲○○
上列被告因94年度易字第708號賭博案件，本院裁定如下：
    主  文
原裁定撤銷，發回台灣彰化地方法院。
    理  由
一、抗告意旨略以：查抗告人於因賭博案件於民國（下同）94年
    10月11日奉接台灣彰化地方法判決，因該判決認事用法均有
    違誤，殊難令抗告人甘服，抗告人依法於94年10月21日具狀
    向原審法院聲明上訴，不料，抗告人於原審之委任辯護人周
    金城律師，竟在事先未告知抗告人，也未取得抗告人之同意
    下，擅自以抗告人之名義具狀提出上訴，嗣因抗告人表示不
    再委任，周律師之助理竟又在未告知抗告人，也未取得抗告
    人同意之情形下，以抗告人之名義具狀撤回上訴，是本案撤
    回上訴狀並非抗告人所為，該撤回顯非適法，是本件駁回上
    訴之裁定也非適法，為此提出抗告云云。
二、原裁定意旨略以：按捨棄上訴權或撤回上訴者，喪失其上訴
    權，刑事訴訟法第359條定有明文；復按原審法院認為上訴
    不合法律上之程式或法律上不應准許或其上訴權已經喪失者
    ，應以裁定  駁回之，但其不合法律上之程式可補正者，應
    定期間先命補，刑事訴訟法第362條亦定有明文。查：被告
    甲○○於94年10月11日收受本院94年度易字第708號刑事判
    決後，曾於94年10月17日具狀聲明上訴，由本院於同年月18
    日收狀，惟上訴人即被告甲○○嗣又於94年10月20日向本院
    陳遞刑事撤回上訴狀1件，有前開本院送達證書、刑事聲明
    上訴狀及刑事撤回上訴狀各一件在卷可稽。茲被告甲○○於
    撤回上訴而已喪失上訴權後，復於94年10月21日向本院提出
    上訴狀，揆諸前揭說明，其上訴權既已喪失，應予駁回等語
    。
三、按原審之辯護人，依法固得為被告之利益而上訴，然為被告
    之利益而上訴者，非得被告之同意，不得撤回，刑事訴訟法
    第355條定有明文。經查，本件以被告甲○○名義於94年10
    月17日提出之刑事聲明上訴狀及於94年10月20日所提出之刑
    事撤回上訴狀，係由其上所列之送達代收人吳俊彥所提出，
    業經吳俊彥具狀陳明在卷，陳報人雖稱係依被告指示所為，
    然亦陳明「被告當初表示不上訴，係指不委任律師之意，其
    撤回之意思表示錯誤˙˙˙」云云，則本件撤回上訴是否有
    得被告同意，非無調查之必要，原審未予詳察，遽予裁定駁
    回被告上訴，顯有未洽，抗告意旨，指摘原裁定不當，為有
    理由，應由本院將原裁定撤銷，發回原審法院詳為調查後，
    另為適法裁判。
四、據上論斷，依刑事訴訟法第413條，裁定如主文。
中    華    民    國    95    年    1    月     3     日
            刑事第六庭  審判長法  官  李  文  雄
                              法  官  邱  顯  祥
                              法  官  劉  連  星
上列正本證明與原本無異。
如不服本裁定，應於裁定送達後五日內向本院提出抗告狀。
                              書記官  陳  秀  真
中    華    民    國    95    年    1  月       4     日
                                                      Ａ


司法院資訊處製作；財團法人民間司法改革基金會備份。
